Inventaris van het archief van de familie Dumonçeau en aanverwante geslachten, 1760-1958
Nationaal Archief, Den Haag
- CHARLES HENRY FELIX DUMONCEAU1827-1918, II.
  - Algemeen, A.
    - Klappers op de levensherinneringen over de jaren 1827-1914., z.j; 229-233; 5 delen
      - 1827-1885, 229
        Loopt tot pag. 193.
      - 1886-1900, 230
        Van pag. 194 tot pag. 394.
      - 1901-1905, 231
        Van pag. 395 tot pag. 494.
      - 1906-1912, 232
        Van pag. 1 tot pag. 96.
      - 1913-1914, 233
        Van pag. 97 tot pag. 120.
    - Dagboek, met bijlagen, over de jaren, 1907-1914; 234; 1 deel
    - Dagboek, met bijlagen, over de jaren, 1915-1917; 235; 1 deel
    - Dagboek van, 1 januari 1918 tot 11 juni 1918; 236; 1 deel
    - Uittreksel uit het doopregister van het garnizoen in Bergen (Henegouwen) houdende de doopinschrijving van Charles Henri Felix Dumonceau., 4 januari 1828; 237; 1 stuk
    - Uittreksel uit het register van de burgerlijke stand van Doornik houdende de geboorte-inschrijving van Cherles Henri Felix Dumonceau., 17 april 1830; 238; 1 stuk
    - Jachtakte voor Charles Henri Felix Dumonceau., 23 september 1885; 239; 1 stuk
    - Krantenknipsels over het 50-jarig huwelijksfeest van Charles Henri Felix Dumonceau en Sophie Félicie Dumonceau-de Forestier., 31 december 1904; 240; 1 omslag
    - Dagverhaal van een reis naar Frankrijk en een bezoek aan zijn dochter Antonia Thèrèse, gehuwd met Charles Gaston graaf Belhomme de Franqueville., Juni-Juli 1905; 241; 1 omslag
    - Aantekeningen over de "voornaamste reizen" gemaakt tussen 1837-1913., z.j; 242; 1 omslag
  - Stukken betreffende zijn functies bij het Civiele en Militaire Huis., B.
    - Benoemingsbesluiten in diverse functies, met bijlagen., 1863-1893; 243; 1 omslag
    - Ingekomen brief van Dr. G.J. Hofs houdende uitnodiging voor Dumonceau en echtgenote voor een diner bij Prinses Marianne, met concept antwoord., 19 maart 1878; 244; 2 stukken
    - Minuut van een brief aan Koning Willem III over de onkosten betreffende de afschriften van de geboorte-akte van Prinses Wilhelmina Helena Pauline Marie., 24 september 1880; 245; 1 stuk
    - Minuut van een brief aan Koning Willem III houdende het verzoek om een offciëel stuk ter bekrachtiging van de aanstelling bij het kroondomein te verkrijgen voor F.A.J.M. TrossareIlo, met bijlagen., 23 en 24 september 1880; 246; 3 stukken
    - Reisbeschrijving, programma, uitnodigingen en menu's ter gelegenheid van het huwelijk van prins Leopold George Duncan Albert, hertog van Albany, zoon van Koningin Victoria, met Helena Fredrica Augusta van Waldeck Pyrmont op 27 april 1882., 247; 1 omslag
    - Ingekomen brief bij Koningin Emma van haar zwager Wilhelm II van Württemberg over familie-aangelegenheden. Origineel., 11 juli 1884; 248; 1 stuk
    - Ingekomen brief van René Charles Edouard George Jean, baron Snouckaert van Schauburg over souvenirs van prins Alexander voor prinses Marie van Württemberg, met bijlage., 5 augustus 1884; 249; 2 stukken
    - Brochure over Gersau am Vierwaldstättersee. Met bijlagen., 1891; 250; 2 stukken
      Ch.H.F. Dumonceau heeft Koningin Emma en prinses Wilhelmina op hun reis naar Gersau vergezeld.
    - Briefwisseling met generaal Taets van Amerongen, gouverneur van de residentie, over de regeling voor de ontvangst van de keizer en keizerin van Duitsland., 1891; 251; 1 omslag
    - Conceptbrief aan Koningin Emma met verslag over een verkenningsreis, gemaakt ter voorbereiding van een vakantie van Koningin Emma en prinses Wilhelmina. Met bijlagen., Februari-maart 1892; 252; 1 omslag
    - Uitnodigingen, dienstregeling en de "Staat - Anzeiger für Württemberg" in verband met de begrafenis van Koningin-weduwe Olga van Württemberg, groothertogin van Rusland., Oktober-november 1892; 253; 1 omslag
    - Brieven, uitnodigingen, programma's, kranten etc, betreffende de begrafenis van Keizer Alexander I van Rusland., November 1894; 254; 1 omslag
    - Uitnodigingen en programma bij de begrafenis van Carl Augustus, erfgroothertog van Saksen, met bijlagen, 27 november-1 december 1894; 255; 1 omslag
    - Programma's, uitnodigingen en menu's ter gelegenheid van de bezoeken van Koningin Emma en prinses Wilhelmina aan 's-Hertogenbosch, Tilburg en Maastricht., 1895; 256; 1 omslag
    - Programma's, uitnodigingen, plaats- en visite kaartjes en kranten ter gelegenheid van de viering van de 100 geboortedag van Keizer Wilhelm I van Duitsland., 1897; 257; 1 pak
    - Gids voor de feesten te Haarzuylen ter gelegenheid van de inhuldiging van Koningin Wilhelmina, Augustus 1898; 258; 1 deel
    - Programma's, uitnodiging, overzichtskaarten voor een militaire revue; kwartierlijst, dinerrangschikking en kranten ter gelegenheid van de inhuldiging van Koningin Wilhelmina., Augustus-september 1898; 259; 1 pak
    - Briefwisseling met luitenant-kolonel E. Titeux in verband met publiceren van een werk over de "Garde Impériale", met bijlage., 1899 en 1906; 260; 1 omslag
    - Ingekomen brief van ... Target bij Ch.H.F. Dumonceau tijdens zijn missie naar Parijs., 3 maart 1902; 261; 1 stuk
    - Brochure uitgegeven ter ere van het bezoek van Koningin Wilhelmina en prins Hendrik aan Parijs., 1-3 juni 1912; 262; 1 deel
    - Minuut van een brief aan Koningin Wilhelmina houdend een voorstel tot benoeming van een secretaris voor de Hofcommissie. Afschrift., 4 januari 1915; 263; 1 stuk
    - Krantenknipsels over de feesten ter herdenking van het feit dat Koningin Emma 25 jaar geleden haar intocht hield in 's-Gravenhage., 22 januari 1904; 264; 1 stuk
    - Menukaarten., 1893-1904; 265; 1 omslag
    - Exemplaar van het Zondagsblad van het "Dagblad voor Zuid-Holland en 's-Gravenhage" houdende artikelen bij het overlijden van jhr. J.A.G. van der Staal, particulier secretaris van Koningin Wilhelmina, met bijlage., 14 en 15 augustus 1904; 266; 2 stukken
    - Programma van het bezoek van Koningin Wilhelmina en prins Hendrik aan de provincie Noord-Brabant., 17-20 augustus 1904; 267; 1 katern
    - Regeling voor de plechtigheid van de vaandel- en standaard uitreiking aan het 10 en 11e regiment infanterie en het 4e regiment huzaren door Koningin Wilhelmina, met bijlage., 3-4 september 1905; 268; 2 katernen
    - Tekst van de toespraak gehouden in de legerplaats bij Milligen ter gelegenheid van de vaandel uitreiking door Koningin Wilhelmina aan het 9e regiment infanterie, met bijlage., 11 september 1904; 269; 1 katern en 1 stuk
    - Programma van de tweedaagse feesten ter gelegenheid van het vijftigjarig bestaan van de opleiding voor adelborsten te Willemsoord, met bijlagen., 14-15 september 1904; 270; 4 stukken
    - Kranten over het bezoek van de Koningin en de prins aan Breda ter gelegenheid van de onthulling van het Nassau-Oranje monument., 3 en 4 juli 1905; 271; 2 stukken
    - Proza en poëzie voor het album van Louise (van Pruisen ?) door Elise van Pruisen, Frederik Willem I van Pruisen, Augusta van Liegnitz, de prinsen Albert Charles en Willem van Pruisen en de prinsessen Marie en Louise., 10 juli z.j; 272; 1 blad
  - Stukken van particuliere aard, C.
    - Briefwisseling., 1.
      - Kerst-, Nieuwjaars- en andere kaarten., 1883-1915; 273; 1 pak
      - Ingekomen brief van zijn zoon Rene Francois Felix Dumonceau gedurende de oorlog in Atjeh., z.d. (1884); 274; 1 stuk
      - Minuut van een brief aan zijn zoon René Emile Henri, bijgenaamd Coco, 25 mei 1891; 275; 1 stuk
      - Ingekomen brief van zijn zoon Joseph Henri Felix over de vaandeluitreiking in Milligen., 4 september 1904; 276; 1 stuk
      - Ingekomen brief van hertogin Jean Albert van Mecklenburg geboren Elisabeth, hertogin van Saksen, ter gelegenheid van zijn 50-jarig huwelijksfeest., 30 september 1904; 277; 1 stuk
      - Minuut van een brief aan zijn zoon René Emile Henri., 3 september 1908; 278; 1 stuk
      - Ingekomen brieven van de firma Furnée & Co., bankiers., 1917-1918; 279; 1 omslag
    - Stukken betreffende familie-aangelegenheden., 2.
      - Foto's, huwelijksaankondigingen en eerste communieprentjes van zijn kleinkinderen, z.j; 280; 1 pak
      - Kwitanties voor Anna Elise Alexandrine Dumonceau en de heer en mevrouw Verheyen-Dumonceau., 1879-1881 en 1885; 281; 1 omslag
        A.E.A. Dumonceau was een zuster van Charles Henri Felix, evenals Agnes Apoline Emelie, die op 7 september 1848 trouwde met jhr. mr. Johannes Baptista Arnoldus Josephus Verheyen.
      - Aantekeningen voor een toespraak bij het huwelijk van zijn kleindochter Felicia Maria Schimmelpenninck van der Oye, dochter van Hendrik Nicolaas en Cécile Eugénie Marie met Dumonceau, met Herman Franciscus Marie van Voorst tot Voorst., z.d. (19 januari 1915); 282; 1 stuk
      - Lijsten van obligaties en andere waardepapieren van Anne Elise Alexandrine Dumonceau, met bijlagen., 1902-1920; 283; 1 omslag
      - Tekeningen van "H.D." van Frankrijk en Indonesië., z.j; 284; 2 stukken
- JOSEPH HENRI FELIX DUMONCEAU1859-1952, IV.
  - Algemeen, A.
    - Levensherinneringen 1859-1904., z.j. (c. 1950); 285-287; 3 deeltjes
      - 1859-1904, 285
      - 1879-1945, 286
      - 1896-1952, 287
    - Notitieboekjes van J.H.F. Dumonceau., 1915, 1917; 288; 2 deeltjes
    - Bewijs van "Groot Burger Recht" van de stad Amsterdam voor J.H.F. Dumonceau, 15 juli 1950; 289; 1 stuk
  - Stukken van particuliere aard., B.
    - Briefwisseling., 1.
      - Ingekomen brieven van: Boellaard, kapitein, met bijlagen., September-oktober 1919; 290; 1 stuk
      - De waarnemend commies bij de koninklijke hofhouding., 30 december 1941; 291; 1 stuk
      - Rappard, Willem Louis Frederik Christiaan (Tim), ridder van., 23 december 1941; 292; 1 stuk
      - Hövell tot Westerflier, Jozef Felix Henri Marie, baron van., 23 december 1941; 293; 1 stuk
      - Geen, François Marie Léon, baron van., 27 december 1941; 294; 1 stuk
      - Wassenaar, Ernst Willem, baron van., 29 december 1941; 295; 1 stuk
      - Aa (?) J.A. van der., 9 januari 1942; 296; 1 stuk
      - Hardenbroek van Lockhorst, Reinoud Adolph, baron van., 20 januari 1942; 297; 1 stuk
      - Sickinge, jhr. Agathon Gerard., 19 februari 1942; 298; 1 stuk
      - Verheyen-Dumonceau, Nonette, 20 februari 1942; 299; 1 stuk
      - Schimmelpenninck van der Oye, Ludolphine Henriette barones., 28 februari 1942; 300; 1 stuk
      - Lynden, Willem Jacob, baron van., 7 maart 1942; 301
      - Röell, jhr, mr. dr. Willem Frederik., 29 april 1942; 302; 1 stuk
    - Stukken betreffende familie-aangelegenheden., 2.
      - Bewijs van eerste prijs van een schietwedstrijd te Loosduinen voor mevrouw de Constant Rebecque-Hora Siccama, zijn schoonmoeder., 9/10 september 1879; 303; 1 stuk
      - Genealogische betreffende de familie Dumonceau, met bijlagen, 1675, 1676. (c. 1929); 304; 1 omslag
      - Lijst met opgave van familiepapieren in het bezit en behorende tot de familie Canter Cremers, houdende de correspondentie uit de jaren 1795 -1815, tussen Jean Baptiste Dumonceau, Agnes Dumonceau-Cremers e.a. en Eppo Cremers met begeleid brief van mr. H.A.H. Canter Cremers, 5 juli 1933; 305; 2 stukken
      - Krantenknipsels met het overlijdensbericht van Idzardina Juliana Frederika de Constant Rebecque, weduwe van Joseph Henri Felix Dumonceau., 1 januari 1958; 306; 2 stukken
- AANVERWANTE GESLACHTEN., V.
  - D'Aubreme, A.
    Zie inleiding p. 5.
    - Stukken betreffende de militaire loopbaan van luitenant-generaal Alexandre Charles Joseph Ghislain D'Aubremé. Met inhoudsopgave., 1773-1854; 307; 1 omslag
    - Ingekomen brief houdende de benoeming van A.Ch.J.Gh. D'Aubremé tot ridder in de orde van de Unie, met eedsformulier. Gedrukt., 1 december 1801; 308; 2 stukken
    - Circulaire houdende de statuten van de orde van de Unie, met begeleid brief., 1 maart 1808; 309; 2 stukken
    - Circulaire van de minister van Buitenlandse Zaken, W.F. Röell, houdende de beslissing van Keizer Napoleon dat al zijn onderdanen die in dienst van de Koning van Holland de eed afgelegd hebben als onderdaan van Koning Lodewijk Napoleon niet beschouwd worden als Fransen. Gedrukt., 1 juni 1808; 310; 1 stuk
    - Ingekomen brief van de groot kanselier van de orde van de Unie houdende mededeling dat aan ieder lid van deze orde een diploma gezonden zal worden. Gedrukt., 1 december 1808; 311; 1 stuk
    - Ingekomen brief van de groot kanselier van de orde van de Reünie houdende mededeling van zijn benoeming tot ridder. Gedrukt met bijlagen., 7 maart-17 april 1812; 312; 5 stukken
    - Huwelijksakte van Alexandre Charles Joseph Ghislain D'Aubremé, zoon van Charles François Joseph en Anne Marie Léonard, met Amélie Caroline Ballet-Dubois Dubais, dochter van Louis Joseph en Dorothée Caroline Cornillie, met beider geboorteakten en kwitanties voor het opmaken van hun huwelijkscontract., Januari-oktober 1815; 313; 5 stukken
    - Akte waarbij Amélie Caroline Ballet, dochter van Louis Joseph Ballet en Dorothée Caroline Cornillie, door Pierre Jean François Dubois Dubais als dochter werd geadopteerd, met bijlagen., 9 september 1815; 314; 1 omslag
    - Notariële akte van het huwelijkscontract van Alexandre Charles Joseph Ghislain D'Aubremé en Amélie Caroline Ballet-Dubois Dubais., 10 oktober 1815; 315; 1 stuk
    - Ingekomen missive van de groot kanselier van de Koninklijke orde van het Legioen van Eer, houdende mededeling van de opheffing van de orde van de Reünie en verzoek om inlevering van brevetten, diploma's etc. Gedrukt., 5 april 1816; 316; 1 stuk
    - Diploma van ridder in de Koninklijke orde van het Legioen van Eer voor A.Ch.J.Gh. D'Aubremé, met bijlagen., 12 februari 1818; 317; 1 omslag
    - Uittreksel van de doopregisters van Cambremer (departement Calvados) van de geboorte van Pierre Jean François Dubois, zoon van Jacques Tanguy en Cathérinne Deoga., 12 december 1817; 318; 1 stuk
    - Ingekomen brief van Edouard Artan, neef van D'Aubremé, over zijn aankomst bij het regiment jagers te Ieperen., 19 oktober 1817; 319; 1 stuk
    - Diploma's van ridder in de militaire orde van St. Louis en ridder in de Koninklijke orde van het Legioen van Eer van Pierre Jean François Dubois du Bay., 5 november 1814 en 30 december 1819; 320; 2 stukken
    - Stukken betreffende de benoeming van Alexandre Ch.J.Gh. D'Aubremé tot ridder 3e klasse en commandeur van de Militaire Willemsorde., 1815-1821; 321; 1 omslag
    - Ingekomen brieven van luitenant-generaal Gerhard Hendrik von Heldring en Willem Prins van Oranje houdende gelukwensen.bij A.Ch.J.Gh. D'Aubremé's promotie tot adjudant-generaal., 1 en 5 maart 1818; 322; 2 stukken
    - Ingekomen brief van majoor F. de Tabor houdende gelukwensen bij zijn benoeming tot adjudant-generaal en een verzoek om in het Nederlandse leger geplaatst te worden., 6 mei 1818; 323; 1 stuk
    - Ingekomen brief van kolonel Ch. Goethals "in arrest", houdende excuses voor zijn gedrag., 29 februari 1819; 324; 1 stuk
    - Ingekomen brieven van de minister van Staat, J.H. Mollerus, en de minister van Buitenlandse Zaken houdende gelukwensen met zijn benoeming tot commissaris-generaal van Oorlog., 3 maart 1819; 325; 2 stukken
    - Ingekomen brief van de staatsraad baron d'Anethan houdende dank voor een gunst aan zijn zoon bewezen., 11 maart 1819; 326; 1 stuk
    - Minuut van een brief aan de prins van Oranje met nominatieve staten van voordrachten voor de Militaire Willemsorde voor de officieren van de 2e brigade van de 3e divisie., 8 juli 1819; 327; 1 omslag
    - Ingekomen brief van prins Frederik van Hesse-Cassel naar aanleiding van prins Frederik's verzoek om ontslag uit het leger., 22 december 1819; 328; 1 stuk
    - Ingekomen brief van de secretaris van staat, De Mey van Streefkerk, houdende opdracht aan D'Aubremé om Koning Willem I te vertegenwoordigen bij de doop van een zoon van de hoogleraar F.C. Harbaur waarvan de koning het peetschap had aangenomen., 5 mei 1822; 329; 1 stuk
    - Ingekomen brieven van J.H.J.P. Gambier, oud adjudant van D 'Aubremé, betreffende zijn aankomst in Batavia., 15 Juli 1822 en 15 augustus 1823; 330; 2 stukken
    - Onderhandse akte waarbij Alexandre Ch.J.Gh. D'Aubremé zijn nichtje Thérèse Anne Ghislaine Dumonceau-D'Aubremé elf duizend francs schenkt., 18 november 1823; 331; 1 stuk
    - Ingekomen brieven van burgemeesters, wethouders en raadsleden van de stad Doornik en van Ch.A.J. le Hon schepen van Doornik, houdende dank voor het zenden van het 6e regiment huzaren naar deze stad., 3 mei 1826; 332; 2 stukken
    - Adelsdiploma waarbij A.Ch.J.Gh. D'Aubremé en zijn wettige nakomelingen in de Nederlandse adelstand verheven worden met de titel graaf, met de titels graaf, met bijlage., 16 juni 1826; 333; 1 stuk
    - Minuutbrief aan zijn broers houdende mededeling van zijn ontslag als commissaris-generaal van Oorlog en zijn verheffing in de adelstand., 17 juni 1826; 334; 1 stuk
    - Uittreksel uit het overlijdensregister van Pierre Jean François Dubois Dubais, overleden 12 februari 1829., (24 maart 1829); 335; 1 stuk
    - Akte van successie van A.Ch.J.Gh. D 'Aubremé ten behoeve van zijn weduwe, Amélie Caroline Ballet-Dubois Dubais, met verkoopakte van door haar geërfde goederen. Afschrift., 1 oktober 1835 en 19 februari 1836; 336; 2 stukken
    - Uittreksel uit het register van doopakten van de parochie St. Gery te Brussel van 1763, houdende de doop van Anna Maria Josepha D 'Aubremé, schoonmoeder van Jean François Dumonceau., 11 april 1838; 337; 1 stuk
    - Akte van successie van de erfgenamen van Marie Leonard, weduwe van Charles D'Aubremé en moeder van A.Ch.J.Gh. D'Aubremé, met bijlage., z.d; 338; 1 omslag
  - De Constant Rebecque., B.
    Dit geslacht is verwant aan het geslacht Dumonceau door het huwelijk van Joseph Henri Felix Dumonceau (zie IV) met Idzardina Juliana Frederika de Constant Rebecque.
    - Notities inzake krijgswetenschappen van luitenant Jean Victor de Constant Rebecque., 1790; 339; 1 deel
  - Hora Siccama, C.
    Dit geslacht is verwant aan het geslacht Dumonceau door het huwelijk van Joseph Henri Felix Dumonceau (zie IV) met Idzardina Juliana Frederika de Constant Rebecque, wier moeder Henriëtte Hora Siccama was.
    - Zakboekje van kapitein O.W. Hora Siccama., 1 februari 1835; 340; 1 stuk
    - Contributiebewijs, toegangskaart en bewijs van de eerste prijs van de Bond der Rustende Schutterij in Zuid-Holland voor O.W. Hora Siccama., 1877, 1879; 341; 2 stukken